【裁判字號】    89,易,529
【裁判日期】    890426
【裁判案由】    竊盜
【裁判全文】
臺灣桃園地方法院刑事判決                          八十九年度易字第五二九號
    公  訴  人  臺灣桃園地方法院檢察署檢察官
    被      告  丙○○
右列被告因竊盜案件，經檢察官提起公訴（八十八年度偵字第一三二二四號），本院
判決如左：
    主  文
丙○○竊盜，未遂，處罰金貳仟元，如易服勞役，以佰元折算壹日。
        事  實
一、丙○○於民國（下同）八十八年八月十五日下午五時許，經過桃園縣中正機場出
    境停車場車編號一０三一號之停車位時，見停於該處車號ＢＨ—０五九七號富豪
    之自用小客車右後車窗未完全關上，竟意圖為自己不之所有，以雙腳站立於車外
    而上半身彎進車內，用手翻動車內之方式欲竊取車內之物品，適甲○○經過該處
    附近，丙○○見狀旋即離去，而未遂，嗣經甲○○報警而於同日在中正機場台汽
    公車站前為警查獲。
二、案經內政部警政署航空警察局移送台灣桃園地方法院檢察署檢察官偵查起訴。
        理  由
一、訊據被告丙○○矢口否認涉有竊盜犯行，辯稱：當日是星期日，航空公司沒上班
    ，而伊本來要搭星期一班機赴大陸，沒辦法以電話訂位，所以伊即直接至機場，
    伊先至櫃查詢班機，再至地下室用餐，因伊手錶停了，伊始走出去打一一七之
    電話查詢當時之時間，伊出去後剛好有一部車，車窗開了，伊只是走過去看看而
    已，並未竊盜云云。惟查：（一）被害人乙○○到庭指稱：伊停車位置距出境大
    廳約二、三十公尺之遠等語，並劃出相關位置附卷（見本院八十九年三月廿二日
    訊問筆錄），證人劉水銀亦到庭證稱：這台車因伊兒子（即乙○○）載他岳母回
    大陸，他岳母會暈車開了後面車窗忘了關上，且急著去辦出境，就忘了關，車子
    裡的東西有被翻過，但無損失等語（見本院八十九年四月十二日審理筆錄），且
    被告亦自承該車後側車窗確未關閉，可見該車後側車窗確未關閉應堪認定。（二
    ）目擊證人甲○○於警訊中證稱：伊當時送伊哥哥出國進入出境停車場十一號車
    道停車時大約十七時左右，下車後即進入南側地下室，發現伊的停車卡忘了拿，
    就要伊哥哥先去大廳，伊就回車上拿停車卡，在車道編號一０三一號停車位有一
    名男子在車子駕駛座右側座位雙腳站於車外，上半身進入車內，手部在翻動物品
    ，該名男子見伊在看他，即將身子離開車內將車上鎖，伊見有問題就從後面跟上
    有段距離，跟了幾步就不見該名男子，伊就從北側樓梯口走了回來，到車子拿了
    停車卡，往地下室南側樓梯口走時到二該部富豪車車旁時，又見這名男子又回到
    車旁，他一見伊馬上回頭就用跑往北側方向，伊也用跑的跟了一段路，他即越過
    停車往馬路離去，伊就回頭沒再跟，就在停車場遇到一位消防員他就帶伊到保安
    隊向警方說明經過，當時大約十七時五十分左右，不久有警員在公車站發現有疑
    似之人，另一名警員即帶伊前往指認（即丙○○），確定是伊在停車場所見疑似
    行竊之人沒錯等語（見偵查卷第五頁反面、第六頁正面），再參以被害人停車之
    位置距出境大廳尚有二、三十公尺，而被告搭車之位置又與被害人停車位置為反
    方向，及證人甲○○係一公務員且係研究所畢業，與被告又無任何之仇隙，益徵
    其證述應堪採信。綜上所述，被告空言否認，顯屬事後卸責之詞，委無足採，本
    件事證明確，被告竊盜未遂犯行洵堪認定。至被告以其至停車場係查詢時間而非
    查詢班機，公訴人認其再至停車場打電話係查詢班機時刻顯係誤會云云，惟此部
    分縱被告所言屬實，亦與本件其竊盜犯行之認定無關，本院自無論述之必要，併
    此敘明。
二、核被告所為，係犯刑法第三百二十條第三項、第一項竊盜未遂罪。又被告已著手
    於竊盜罪之實行而不遂，為未遂犯，爰依刑法第二十六條前段之規定減輕其刑。
    爰審酌被告犯罪之動機、目的、手段、所生之危害及犯罪後之態度等一切情狀，
    量處如主文所示之刑，並諭知易服勞役之折算標準。
據上論斷，應依刑事訴訟法第二百九十九條第一項前段，刑法第三百二十條第三項、
第一項、第二十六條前段、第四十二條第二項，罰金罰鍰提高標準條例第一條前段、
第二條，判決如主文。
本案經檢察官張尹敏到庭執行職務。
中      華      民      國      八十九    年    四      月    廿六    日
                                臺灣桃園地方法院刑事第二庭
                                      法  官  吳進發
右正本證明與原本無異。
如不服本判決，應於判決送達後十日內向本院提出上訴狀( 應附繕本 )，上訴於
臺灣高等法院。
                                      書記官  陳靜娟
中      華      民      國      八十九    年    四      月   二十九   日
刑法第三百二十條
意圖為自己或第三人不法之所有，而竊取他人之動產者，為竊盜罪，處五年以下有期
徒刑、拘役或五百元以下罰金。
意圖為自己或第三人不法利益，而竊佔他人之不動產者，依前項之規定處斷。
前二項之未遂犯罰之。


司法院資訊處製作；財團法人民間司法改革基金會備份。
